臺灣新北地方法院刑事判決
110年度交易字第157號
公  訴  人  臺灣新北地方檢察署檢察官
被      告  王啓清

                    籍設臺北市○○區○○○路0段000號0樓  （臺北市○○區○○○○○○


上列被告因過失傷害案件，經檢察官提起公訴（110年度偵字第2
6764號），本院判決如下：           
    主  文
王啓清犯過失傷害罪，處拘役參拾日，如易科罰金，以新臺幣壹
仟元折算壹日。 
    事  實
一、王啓清於民國110年1月14日14時54分許，騎乘車牌號碼000-
    0000號普通重型機車，沿新北市板橋區縣民大道1段往臺北
    方向行駛，行經同路段與民權路口時，本應注意保持隨時可
    以煞停之距離，而依當時天候晴、日間自然光線、視距良好
    等客觀行車環境，亦無不能注意之情事，竟疏未注意，未保
    持適當安全距離，適有陳禹睿騎乘車牌號碼000-000號普通
    重型機車沿同方向行駛於前方，因號誌轉換為紅燈而緊急煞
    車，王啟清所騎乘機車因而自後追撞陳禹睿所騎乘機車左後
    車尾處，致陳禹睿所騎乘機車倒地，並致陳禹睿受有右側小
    腿挫傷、左側踝部挫擦傷之傷害。王啟清肇事後，於有偵查
    權限之機關及公務員發覺其犯罪前，即向前往現場處理之員
    警表明其為肇事人自首並願接受裁判。
二、案經陳禹睿訴由新北市政府警察局海山分局報告臺灣新北地
    方檢察署檢察官偵查起訴。　　 
    理  由
一、訊據被告王啟清於警詢、偵訊，及本院準備程序及審理時，
    固均坦承有於前揭時、地，騎乘機車自後追撞告訴人陳禹睿
    所騎乘機車，然矢口否認涉有何過失傷害犯行，辯稱：前車
    應該要注意後車，不可以隨意緊急煞車，伊沒有過失等語（
    見本院卷第52頁）。經查：
　㈠被告於前揭時、地，騎乘機車沿新北市板橋區縣民大道1段往
    臺北方向行駛至該路段與民權路口時，適有告訴人騎乘機車
    沿同方向行駛於前方，突然緊急煞車，被告所騎乘機車，因
    而自後追撞告訴人所騎乘機車後車尾，致告訴人人車倒地後
    ，受有如事實欄所載傷害之事實，為被告所是認（見偵卷第
    9頁、第25頁、第83頁、本院審交易卷第38頁、本院卷第32
    頁至第33頁、第49頁至第50頁），核與告訴人於警詢時指述
    （見偵卷第17頁、第29頁）之情節大致相符，並有道路交通
    事故現場圖、道路交通事故調查報告表㈠㈡、現場及車損照片
    共16張、板橋中興醫院診斷證明書各1份（見偵卷第23頁、3
    5頁至第57頁）在卷可稽，此部分事實堪予認定。
　㈡被告雖以前詞置辯，然按汽車行駛時，駕駛人應注意車前狀況，並隨時採取必要之安全措施，汽車在同一車道行駛時，除擬超越前車外，後車與前車之間應保持隨時可以煞停之距離，道路交通安全規則第94條第1項、第3項分別定有明文。查經本院當庭勘驗卷附監視器光碟（檔案名稱：現場監視器0000000000000、0000000000000T）之結果，可見告訴人騎乘機車在被告前方，雙方均為直行，告訴人於待轉區煞停時，旋即遭被告所騎乘機車自後追撞，告訴人身體後仰且雙手離開龍頭，告訴人所騎乘機車因而倒地等節，有本院111年1月20日勘驗筆錄1份（見本院卷第55頁至第59頁）在卷可考，足徵被告係行駛於告訴人後方，且斯時告訴人並無低頭看手機或者變換車道、轉彎之情形，是依上開規定，被告本負有注意車前狀況及保持隨時可以煞停距離之義務，是被告辯稱告訴人應注意後車之狀況，且不得緊急煞車云云，洵不足採。又被告既行駛於告訴人後方，本因注意保持隨時可以煞停之距離，卻疏未注意，因而於告訴人緊急煞停時，閃避不及，而自後追撞前方告訴人所騎乘機車，是被告於本案車禍之發生，自有過失甚明。又告訴人所受如事實欄所載傷害，既係因本案車禍所致，而本案車禍復係因被告上開過失行為所致，是被告過失行為與告訴人所受傷害結果間，具有相當因果關係可明。
　㈢綜上，本案事證明確，被告犯行洵堪認定，應依法論科。
二、論罪科刑：
　㈠論罪：
　　核被告所為，係犯刑法第284條前段之過失傷害罪。
  ㈡科刑：
　　⒈被告於本件車禍肇事後，在有偵查犯罪職權之公務員查知
      其為犯人前，主動向現場執行勤務之警員報明其為肇事人
      ，進而接受裁判等情，有道路交通事故肇事人自首情形紀
      錄表1紙附卷可憑（見偵卷第61頁），為對於未發覺之罪
      自首而受裁判，爰依刑法第62條前段之規定減輕其刑。
　　⒉爰以行為人之責任為基礎，審酌被告騎乘機車上路，疏未
      保持隨時可以煞停之距離而肇事，致告訴人受有前揭傷害
      ，所為應予非難；復參酌告訴人所受傷勢，暨被告自始否
      認犯罪，飾詞矯飾，未與告訴人達成和解，亦未賠償告訴
      人所受損害，犯後態度難謂尚可，兼衡被告之素行（見卷
      附臺灣高等法院被告前案紀錄表）、自陳高中畢業之智識
      程度、退休，與同居人同住，無人須扶養之家庭經濟狀況
      （見本院卷第52頁）等一切情狀，量處如主文所示之刑，
      並諭知易科罰金之折算標準。
據上論斷，應依刑事訴訟法第299條第1項前段（僅記載程序法條
），判決如主文。
本案經檢察官陳旭華偵查起訴，由檢察官秦嘉瑋到庭執行職務。
中    華    民    國   111    年     3    月    31    日
                  刑事第十二庭  法  官  鄭淳予
上列正本證明與原本無異。
如不服本判決，應於判決送達後20日內敘明上訴理由，向本院提
出上訴狀（應附繕本），上訴於臺灣高等法院。其未敘述上訴理
由者，應於上訴期間屆滿後20日內向本院補提理由書「切勿逕送
上級法院」。
                                書記官  方信琇
中　　華　　民　　國　　111 　年　　3 　　月　　31　　日
附錄本案論罪科刑法條： 
中華民國刑法第284條
因過失傷害人者，處一年以下有期徒刑、拘役或十萬元以下罰金
；致重傷者，處三年以下有期徒刑、拘役或三十萬元以下罰金。